【裁判字號】    89,簡上,86
【裁判日期】    890225
【裁判案由】    恐嚇
【裁判全文】
臺灣高雄地方法院刑事判決                          八十九年度簡上字第八六號
    上  訴  人  丙○○
    即被告
    選任辯護人  廖素玲
右列上訴人因恐嚇案件，不符台灣高雄地方法院岡山簡易庭八十八年度岡簡字第三八
二號中華民國八十九年二月二十五日第一審簡易判決（聲請簡易判決案號：台灣高雄
地方法院檢察署八十八年度偵字第七六一一號），提起上訴，本院判決如左：
    主  文
原判決撤銷。
丙○○以加害生命之事，恐嚇他人致生危害於安全，處拘役肆拾日，如易科罰金，以
參佰元折算壹日。緩刑貳年。
    事  實
一、丙○○於民國八十八年一月二十日二十三時許，因甲○、乙○前來其位於高雄縣
    橋頭鄉○○村○○○路一○九號之住處與莊育涵商討債務問題時，於商談中彼此
    發生爭執，丙○○竟對甲○、乙○恫嚇稱，要拿槍幹掉乙○，並且要讓甲○不能
    平安退伍等語，致乙○、甲○心生畏懼，致生危害於生命之安全。
二、案經甲○訴請高雄縣警察局岡山分局報請台灣高雄地方法院檢察署檢察官偵查起
    訴。
    理  由
一、訊據被告丙○○固坦承於上開時間、地點與乙○發生爭執之事實，惟否認有上開
    恐嚇甲○、乙○之犯行，辯稱：本件係甲○與乙○至伊上開住處找莊育涵商討債
    務，伊在場僅與乙○發生爭執，並未與甲○爭執，亦不知甲○何時退伍，更未對
    乙○恐嚇說要拿槍幹掉他及讓甲○不能平安退伍，況伊若有恐嚇犯行，乙○豈於
    翌日一大早又到被告上開住處，且從容不迫報案，顯見乙○與甲○並無心生恐怖
    可言等語。
二、經查上開事實，業據告訴人甲○於警訊中供稱：、、、共同協商債務問題，結果
    協商不成，丙○○就出言說你們用債務逼迫我履行債務契約，我要拿槍把你（指
    乙○）幹掉，及對我說不要讓你（指甲○）於八十八年三月一日退伍等語。核與
    王樸於本院審理中供稱：我和甲○要去之前有打電話給莊育涵，他同意我們去，
    我們才去的，我告訴甲○，他與莊育涵夫妻已離異，不要再強求，只要他把債權
    債務處理好就好了，房子是用甲○之名貸款的，莊育涵他不付貸款，我們請他們
    履行清償，莊育涵與被告希望我們能讓他們延一下，我說我不逼他，請他有多少
    還多少，他說外面在逼他們，我們也在逼，之後他就翻臉，說你們再逼，要逼死
    人，乾脆要拿槍幹掉我，並說不讓甲○在三月一日平安退伍，被告欠錢不還，還
    直接威脅我們的生命等語。之情節大致相符，又告訴人甲○於被恐嚇後翌日即向
    橋頭分駐所報案，亦足徵其因遭恐嚇而深感不安，心中畏懼不已，而被告亦不否
    認於上開時間商談時確與王樸發生爭執，再參酌證人莊育涵於本院審理中證稱：
    當初乙○、甲○是要與我談一些債權債務關係，與丙○○無關，當時使是在工廠
    內，當時乙○有拍桌子的行為，丙○○有跟他吵架，丙○○說到我們這裡來還拍
    桌子是什麼意思，當時除爭吵外，根本沒有恐嚇他的必要，而乙○對丙○○說如
    果你拿槍要打我的話，我讓你打，丙○○說我要拿槍幹掉你很容易，但是我沒有
    必要這麼做等語。則綜合上開所述，本件甲○與乙○前去被告之住處欲與莊育涵
    商談債權債務問題，被告與乙○發生爭執，且於爭吵間確有說到拿槍幹掉之事情
    ，堪予認定。次查乙○於翌日即八十八年一月二十一日早上又前往被告之住處，
    並就被告於前晚所出言恐嚇要拿槍幹掉他之事再與被告理論之事實，經本院當庭
    播放該錄音帶內容確有乙○說：今天來主要是請你對昨天晚上你說拿槍要把我幹
    掉，讓我弟弟活不過退伍，我請問你這一句話。有該錄音帶譯文一份附卷可參，
    則乙○於翌日早上一大早即至被告住處與被告理論，而甲○則自行前往橋頭分駐
    所報案，顯見乙○與甲○所指述被告上開恐嚇之情節，應可採信。證人莊育涵所
    證述：但是沒有必要這麼做等語，顯為迴護被告之詞，不足採信。至於被告所辯
    乙○於翌日一大早又到被告上開住處，且從容不迫報案，顯見乙○與甲○並無心
    生恐怖可言等語，按刑法第三百零五條所謂致生危害於安全，係指受惡害之通知
    者，因其恐嚇，生安全上之危險與實害而言，如因欠款涉訟爭執，竟以槍打死等
    詞，向對方恐嚇，客觀上已足令人因恐果將對己不利而生畏怖之心。若對方因畏
    懼而向法院告訴，是其生命深感不安，顯而易見，即難謂未達於危害安全之程度
    。」（最高法院二十六年度渝非字第十五號參照），則依上開判例所釋，本件被
    害人於翌日向警方報案，顯見其生命深感不安，即難謂未達於危害安全之程度，
    被告此部份之辯解，亦難採酌。準此被告所辯純屬卸責之詞。不足採信，被告有
    前開犯行，堪予認定。
三、核被告所為，係犯刑法第三百零五條之恐嚇危害於安全罪。又被告於同時同地對
    乙○與甲○恐嚇，係一行為觸犯數罪名，為想像進競合犯，應從一重處斷。公訴
    人雖未就被告恐嚇乙○之犯行起訴，惟本院認該部份與起訴部份有裁判上一罪之
    關係，本院自得併予審理，併此敘明。原審就上開裁判上一罪之部份未併予審理
    ，顯有違誤，自應由本院撤銷原判決，爰審酌被告係因被害人前去其住處與之發
    生口角，始有上開恐嚇之犯行，及被害人所受之危害與被告犯後態度等情，爰量
    處如主文所示之刑，並諭知易科罰金之折算標準。又被告未曾受有期徒刑以上刑
    之宣告，因情緒衝動而一時失慮，偶罹刑典，且本件係因被害人於當日晚間十一
    時至被告知住處始發生爭執，而有本件之恐嚇犯行，被告經此刑之宣告後，應知
    警惕而無再犯之虞，本院因認暫不執行其刑為當，予以宣告緩刑二年，用啟自新
    。
據上論斷，應依刑事訴訟法第四百五十五條之一第一項、第三項、第三百六十八條、
刑法第七十四條第一款，判決如主文。
本案經檢察官吳秋瑩到庭執行職務。
中    華    民    國    八十九    年      九      月        二十        日
                                  臺灣高雄地方法院刑事第六庭
                                      審判長法官  莊崑山
                法官  趙家光
                                            法官  沈建興
右正本證明與原本無異。
如不服本判決，應於判決送達後十日內，向本院提出上訴狀。
                                      書記官      蔡琬玲
中    華    民    國    八十九    年      九      月        二十       日


司法院資訊處製作；財團法人民間司法改革基金會備份。
